# 托管经营合并报表编制方法

提问人：王湘飞 时间：2017-12-15 20:45:13
陈版，您好
委托方和受托方不存在任何关联关系，且在委托方让渡控制权，同时让渡可变回报权，是不是应该被托管企业纳入合并范围。这种情况，编制合并报表，是不是按被托管企业公允价值入账？ 盼复，多谢。@chenyiwei

回答人：chenyiwei
这种基于协议的控制权判断问题较为复杂，需结合具体协议分析。但一般理解，这种控制权转移的认同程度较低。我个人一般做法是：除非将托管作为股权转让的前置步骤，且有理由认为该股权转让交易已经不可撤销，否则一般不认可托管形成的控制。
委托受托经营业务中，委托方委托受托方行使的权力大致有 3 类：（ 1 ）仅对目标公司短期盈利能力产生影响的日常经营管理权力，如使用资产、资金的权力，决定采购和销售政策的权力，认识管理和薪资福利方面的权力等；（ 2 ）能够对目标公司长期盈利能力产生影响的全部经营管理权力，除了（ 1 ）外，还包括重要资产购置和处置的权力、高管人员任命的权力、对外表决权、委派董事的权力等；（ 3 ）股东对公司治理的权力。委托受托经营业务实务中转移的各类权力是否影响控制的判断，实务中有不同理解。此外，即使委托方将目标公司治理方面的权力对外委托，仍可通过中止委托协议等方式来重新获得权力的，是否可以认为委托经营不导致控制权转移，也存在不同理解。 我们的意见： 首先，如果委托方能够单方面通过“终止委托协议”等方式来重新获得权力，说明委托方对受托方有无条件的实质性罢免权，则表明受托方是委托方的代理人，不能将标的企业纳入合并报表范围。 除此之外，前述（ 1 ）～（ 3 ）类权力的范围的有所区别，总体上看，托管期限越长，托管权限越大，则具有控制权的可能性越大。但具体到是否能形成控制，还需要结合具体案例具体分析，比如托管期限、被托管方主要产品的生产周期、主要资产使用寿命、可变回报（含受托管理报酬）的量级和可变动性等因素综合分析。 另外，我们理解，受托的权限与托管期限的长短应存在一定的逻辑关系，即受托期限越长，所授予的管理权限也应当越大。如果存在托管期限和受托权限显著不匹配的情形（如长期受托但只被授予影响短期回报的权力，或者短期受托但被授予可影响长期回报的权力），都应当对此类安排有无合理的商业理由及其合理性予以关注。